臺灣臺中地方法院民事判決　　　　　　　　　　　　八十七年度重訴字第八十五號
　　原　　　告　丙○○
　　訴訟代理人　戊○○
　　被　　　告　乙○○
　　被　　　告　己○○
　　訴訟代理人　甲○○
　　被　　　告　庚○○
　　　　　　　　丁○○
右當事人間請求土地所有權移轉登記事件，本院判決如左：
    主      文
原告之訴駁回。
訴訟費用由原告負擔。
    事      實
甲、原告方面
壹、聲明：
一、被告乙○○、庚○○、丁○○應協同原告就附表所示編號一號至十號土地辦理移
    轉、變更登記為原告所有。被告己○○應協同原告就附表所示編號五號至十號土
    地辦理移轉、變更登記為原告所有。
二、被告己○○應給付原告新台幣肆佰伍拾萬元及自本訴狀繕本送達之翌日（即民國
    八十八年八月二十四日）起至清償日止按年息百分之五計算之利息。
三、確認坐落附表編號一至三號土地上建物，即門牌號碼：台中市○○路○段二三八
    巷一號加強磚造二樓（第一、二層各一三八‧八一平方公尺、屋頂突出部分一四
    ‧九七平方公尺）房屋為原告所有。
貳、陳述及對被告抗辯之陳述：
一、如附表所示之土地為兩造之被繼承人陳阿義所有，陳阿義於生前將之贈與給原告
    ，惟未及辦理移轉登記，即不幸於八十二年八月十七日死亡，爰依贈與契約請求
    被告四人協同原告辦理移轉、變更為原告所有。被告己○○就附表編號一至四（
    原告誤載為一至三）號所示土地之公同共有權，業經訴外人林慶福以鈞院八十五
    年度執全一字第二九六四號查封，並拍賣完畢（八十六年度執四字第一九九一六
    號），被告就該部分土地之公同共有權，已不能給付，應負損害賠償責任，爰依
    民法第二百二十六條規定，以拍賣價款新台幣（下同）四百五十萬元，資為原告
    請求賠償損害之金額，及自本起訴狀繕本送達翌日（即八十八年八月二十四日）
    起至清償日止，按年利率百分之五計算之利息。又坐落如附表所示編號一至三號
    土地上之建物（門牌號碼如訴之聲明第三項所示，以下簡稱系爭建物）為原告出
    資興建，自為原告所有，被告等對此有爭執，爰依法訴請確認此一建物為原告所
    有。
二、按受贈人對於贈與人有扶養義務不履行者，贈與人固得撤銷贈與，且該撤銷權應
    自贈與人知有撤銷原因之時起，一年內不行使而消滅，贈與人對於受贈人已為宥
    恕之表示者亦同，民法第四百十六條固定有明文，被告乙○○於鈞院八十七年二
    月二十七日言詞辯論時陳稱：「．．．．但後來後悔（按其意指兩造之父陳阿義
    ）不願意過戶給他（指原告）．．．。」，然查兩造之父陳阿義於贈與附表所示
    土地與原告後，從未後悔，此經證人詹阿牛結證在卷，被告乙○○空言辯飾，自
    難採信。又撤銷贈與，須以意思表示向受贈人為之，民法第四百十九條第一項定
    有明文，原告於受贈系爭土地後，從未與聞父親陳阿義有何撤銷贈與之意思表示
    ，被告庚○○、丁○○於八十七年三月十七日具狀陳稱贈與契約於陳阿義生前已
    予撤銷，要非事實。又被告庚○○、丁○○於八十七年三月十七日言詞辯論時辯
    稱：「我們父親（陳阿義）不分給原告是因他不孝」，然查，兩造被繼承人陳阿
    義育有三子二女，卻自始至終由原告奉養至終老，此有戶籍謄本附狀可證。苟原
    告不孝，何以願由原告奉養？足證不孝之說，純係被告庚○○、丁○○誣陷之詞
    。再者，庚○○、丁○○、乙○○當初均承認系爭土地因贈與而歸屬於原告所有
    ，惟要求原告須給付每人二十萬元，以資作為彼等蓋章移轉、變更登記之代價，
    經原告應允後，乃於八十二年九月十五日向銀行借得五十萬元，此有原告台中市
    第七信用合作社帳卡，附狀可憑，連同家中之十萬元，共計六十萬元，以備支付
    ，被告庚○○亦於八十二年九月十六日向台中市北屯區戶政事務所請領印鑑證明
    ，以備移轉、變更登記之用，此有台中市北屯戶政事務所函及印鑑證明申請書，
    ，惜事後生變致未能完成，原告乃於同年月十八日將五十萬元返還銀行，被告庚○○等人，事後反悔，固別有居心，然亦可證明系爭土地確係陳阿義生前贈與原
    告屬實。
三、兩造之父陳阿義生前有三處土地，第一區是在南屯區分給被告乙○○，第二區○○○○街分給陳文隆（即被告己○○之父），第三區在邱厝里，是要分給原告丙○○，業據證人即兩造之舅父詹阿牛證述在卷。被告庚○○、丁○○各分在系爭
    土地旁之房屋（按含基地）等情，亦據證人詹阿牛於另案分割共有物民事事件（
    案號：八十五年度訴字第二○三四號）中結證屬實。又坐落於台中市○○街之土
    地，即台中市頂橋子頭第二九之一六六地號土地，係原告丙○○於六十年九月二
    十二日所購買，復於六十一年向國有財產局中區辦事處購買毗鄰之台中市頂橋子
    頭第二九之三九八號土地，此有不動產買賣契約書及國有基地產權移轉證明書附
    卷可憑，嗣原告丙○○於上開土地興建ＲＣ木造屋一棟，作為修車工廠，此亦有
    存證說明書及贈與核發之六十二年十一月二十八日使用執照一紙，在卷可查。準
    此，建德街土地既為原告所自購，其上房屋為原告所自建，要非陳阿義前揭三處
    土地之一，灼然甚明，不容被告將之混為一談。系爭土地上所興建之房屋，原門
    牌為台中市邱厝南巷一二三號，嗣經整編為台中市○○路○段二三八巷一號，經
    查該房屋之建造執照係七十二年八月二十一日提出申請，於七十三年九月四日核
    發（）中工建字第二五四八號建造執照。翌年三月二十六日竣工，於七十四年
    四月十七日取得（）中工建使字第一○七七號使用執照。系爭建物為原告斥資
    興建，此有乙○○第七信用合作社第一○○五─九號帳戶活期儲蓄存款存摺，附
    狀可考。帳戶雖以乙○○名義開戶，然開戶之手續係原告親自辦理，而乙○○之
    簽名，則原告所親簽，此有鈞院向七信合作社函調之開戶資料可憑，其中較大金
    額之支出，即係興建房屋之工程款。至於喜美轎車係原告於七十年五月七日，即
    支付價款完畢，此有統一發票一紙可稽，而貸款遲至同年十一月二十二日始行辦
    理，被告抗辯原告貸款買喜美汽車云云，自不足採。按系爭房屋未辦保存登記，
    自應以原始出資人所有，至於起造人名義為何人？納稅義務人為何人？對原始出
    資人取得未辦保存登記房屋之所有權，均不生影響。又陳阿義係八十二年八月十
    七日死亡，而系爭土地遺產稅遲至八十四年七月二十一日始行繳納，期間相距將
    近二年，之所以拖延甚久，係因為貼補費談不攏，其他被告不肯蓋章移轉，原告
    深恐繳交鉅額遺產稅後，仍無法順利取得受贈土地之權利，不得已才申請調解會
    調解，結果因被告乙○○均不出席而調解不成，惟斯時已因逾期繳納遺產稅遭罰
    鍰處分在案，嗣遺產稅、贈與稅法修正，繼承人得單獨繳納，才由各個繼承人分
    別繳納，以避免自己遭受罰鍰之處罰，準此，被告等就系爭土地繳納遺產稅，並
    不足以否定系爭土地由陳阿義贈與原告之事實。
四、陳阿義所有五張犁之土地係民國五十四年間出售，並於五十五年間購買坐落在麻
    糬埔之土地，（登記在其妻陳好名下）嗣於六十二年贈與被告乙○○，此有土地
    登記簿謄本可稽，被告稱於六十年間出售，並非事實，故而，被告辯稱陳阿義六
    十年間出售五張犁土地後，出資三十一萬餘元購買原告所有台中市○○○○段二
    九之一六六號土地云云，自不足採。原告所有台中市東區○○○○段二九之一六
    六號土地及同段二九之三九號國有地，均為原告所自購，合併兩筆土地興建木造
    房屋一棟，用為修車工廠之用，所需資金來自於入伍前之積蓄，及拜越戰之賜，
    甚多軍備汽車在台加工，原告開設鐵工廠正足大發利市，復勤勉工作，收入頗豐
    ，縱年僅二十八歲，區區三十多萬元，對原告而言，並非難事，被告指稱原告只
    堪餬口云云，亦非事實。
五、台中市○○路○段二三八巷一號二樓之建築物，係原告於七十三年九月四日核發
    建築執照時，即已動工興建，被告指為七十三年十一月建造，故將時間延後二個
    月，無非係配合其所為陳阿義於七十三年十一月二十二日出售台中市○區○○○
    段四六之四九號土地之說詞，若要以時間上來說，被告丁○○之建造執照七十三
    年十一月六日才領得，售地時間，毋寧與之相契合，況徵諸事實，陳阿義出售土
    地之價款，亦確係用以建築房屋贈送被告丁○○屬實，此有被告丁○○八十七年
    七月七日答辯狀所附證二使用執照可稽。原告興建崇德路之樓房，既係以自有資
    金支付，要與陳阿義售地無關。又台中市○○路○段二三八巷一號二樓建物，之
    所以一個門牌分建二棟，乃係因原告育有三子（無女），連同建德街之房屋，共
    計三棟，每子各得一棟，並非原告無屋可住由被告乙○○建請陳阿義將建物之一
    半暫借原告居住。又原告喜美汽車早在七十年五月七日已付清價款，焉有半年後
    才貸款付款之理？
六、按公同共有本無應有部分，從而，原告前揭之聲明係更正法律上之陳述，惟請求
    所有權移轉登記之訴訟標的法律關係，並未變更，且不甚礙被告防禦及訴訟終結
    ，被告庚○○、丁○○以訴之變更不表同意為抗辯，顯有誤會。
七、經查陳阿義與原告間就系爭土地之贈與契約，早已成立，業經證人詹阿牛，結證
    屬實，並為被告乙○○所是認，又該贈與是生前贈與而非遺贈，亦經證人詹阿牛
    澄明在卷，又土地贈與契約之成立僅須雙方意思表示一致，即足當之，並不以交
    付土地所有權狀為其成立要件，準此，縱令贈與契約成立後再交付土地所有權狀
    ，要不影響土地贈與契約之成立，自甚灼然，至於原告於鈞院審理時陳稱八十年
    時我父親將十筆土地之所有，權狀交與伊，就是要贈與伊之意思等語，亦是贈與
    契約成立後，原告根據，陳阿義交付土地所有權狀之事實，再度強調贈與契約業
    已成立且已存在，自不得以此推論陳阿義在十多年前表示贈與時，原告尚不知情
    ，被告庚○○、丁○○辯稱陳阿義當時之贈與表示，未與原告表示受贈之意思一
    致，不成立贈與契約，要非有據。另存證說明書及贈與約定書，係原告於陳阿義
    死後在神明桌內發現，然此或係陳阿義於生前贈與以後遲遲未見原告辦理所有權
    移轉登記而耽心在其死後其他繼承人對系爭土地權利之歸屬發生爭執，而預為防
    止之意思表示，此觀「．．．但兒女中有齟語（齬）．．，但他們的心思又如何
    預料到．．．，以免將來造成兄弟姊妹間不必要之紛爭．．．，」等語自明，惟
    不論其真意如何，均為陳阿義單方面之行為，原告並不知情，且既係在生前贈與
    契約成立後所為，而陳阿義於生前亦未曾有何撤銷或解除生前贈與契約之意思表
    示，對系爭土地之贈與契約之成立自不生影響，不容被告庚○○、丁○○空言否
    認系爭土地贈與契約之效力。又按，民法第四百零八條規定贈與物未交付前贈與
    人固得撤銷贈與，然依同法第四百十九條第一項之規定，撤銷贈與應以意思表示
    向受贈人為之，惟至陳阿義死亡前，原告並未受有任何撤銷贈與之意思表示，被
    告庚○○、丁○○以贈與契約書及存證說明書中所謂老來無人奉養所以保留此財
    產等語，即據為推論陳阿義不情願贈與進而遽認陳阿義於八十二年表示撤銷贈與
    云云，已屬無稽，遑論該二份文件，係原告於陳阿義死後始尋得，於其生前根本
    未發現，又何能以之視為係對原告為撤銷贈與之意思表示，被告庚○○、丁○○
    等人望文生義，百般推測、臆斷之妄語，自不足採，反之，更得以此二份文件證
    明陳阿義直至死前還念茲在茲將系爭不動產贈與原告之情，灼然可見。
參、證據：提出（均影本）：
    原證一：本院八十五年度訴字第二○三四號分割共有物事件八十六年三月二十四
    日筆錄一件。
    原證二：八十二年六月十二日台中市中正地政事務所地價證明書一件。
    原證三：戶籍謄本一件。
    原證四：台中市第七信用合作社帳卡一件。
    原證五：同前合作社貸款繳款（息）收據一件。
    原證六：七十三年九月四日核發建造執照一件。
    原證七：七十四年四月十七日取得使用執照一件。
    原證八：七十年五月七日統一發票一件。
    原證九：五十四年度上期田賦實物通知單一件。
    原證十：土地登記簿謄本一件。
    並請求傳訊證人詹阿牛及調取本院八十五年度訴字第二○三四號卷、台中市政府
    （）中工建字第二五四八號建照卷。
乙、被告部分：
壹、聲明：均請求駁回原告之訴。
貳、陳述：
一、原告訴之聲明變更，被告不同意其變更。
二、系爭土地十筆於兩造之被繼承人陳阿義死亡後，已辦理繼承登記，為兩造公同共
    有，原告謂系爭土地為陳阿義生前贈與原告，並非事實。系爭建物（原告訴之聲
    明第三項所示建物）乃陳阿義出資興建，非原告出資興建，縱認係共同出資興建
    ，因納稅義務人為渠二人，原告請求確認係其一人所有，自非可採。原告所憑之
    證人詹阿牛年事甚高，其記憶有無不清，本值懷疑，不應單憑其證詞即為原告有
    利之認定。
三、兩造之被繼承人陳阿義生前即已將其財產妥為分配予各繼承人，原告部分，陳阿
    義係直接以其名義購買台中市東區○○○○段二九之一六六號土地，根本無贈與
    稅問題，至於系爭土地及房屋，則係陳阿義保留，俟其死亡後，才作處理，在法
    律上言，並非生前贈與。
四、縱認係生前贈與，依原告所言陳阿義在八十年即已將權狀交予原告，即成立贈與
    契約，而陳阿義在八十二年六月十五日另以存證說明書表明「保留」系爭財產至
    其「暝目」後，顯見已撤銷其贈與，同時可證明關於系爭財產如有贈與關係存在
    被繼承人陳阿義與原告間，實應屬死因贈與，原告依據生前贈與法律關係請求（
    關於訴之聲明第一項部分），自屬無據。另依原告於另案中提出陳阿義出具之前
    開說明書及贈與約定書，均表明包含系爭土地及建物係陳阿義所有，且贈與之時
    間在「將來百歲年老後」、「等暝目後」，可見原告本件依據生前贈與（土地部
    分）及原始取得（建物部分）請求，均無理由。
參、證據：提出：房屋稅籍證明書一件、土地登記謄本十件、買賣契約書、變更起造
    人申請書、抵押權設定契約書各一件。
丙、本院依職權調閱本院八十六年度執四字第一九九一六號卷。
    理      由
壹、事實摘要：
    原告起訴主張兩造之被繼承人陳阿義於生前將如附表所示系爭土地十筆贈與原告
    ，因於陳阿義生前未及辦理移轉登記，爰依生前贈與及繼承法律關係請求被告等
    協同辦理移轉、變更為被告所有（被告乙○○、庚○○、丁○○就編號一至十號
    所示土地，被告己○○就編號五至十號所示土地，應協同辦理移轉、變更登記為
    原告所有），如附表編號一至四號所示土地，被告己○○就其公同共有權，業經
    訴外人林慶福以鈞院八十五年度執全一字第二九六四號查封，並拍賣完畢（八十
    六年度執四字第一九九一六號），被告就該部分土地之公同共有權，已不能給付
    ，應負損害賠償責任，爰依民法第二百二十六條規定，以拍賣價款四百五十萬元
    ，資為原告請求賠償損害之金額，及法定利息。系爭建物，為原告出資興建，為
    原告所有，被告等對於所有權誰屬有爭執，爰依法訴請確認系爭建物為原告所有
    等語。被告則以系爭土地陳阿義於生前並未與原告有贈與及受贈之意思表示合致
    ，縱認曾有之，嗣後陳阿義亦已以書面表示撤銷贈與，且依該等書面文件觀之，
    縱有贈與亦應屬死因贈與，而非原告所主張之生前贈與；至於系爭建物，為陳阿
    義出資興建，或與原告共同出資興建，原告訴請確認為其單獨所有，自非有據，
    等語置辯。
貳、法院之判斷：
一、程序部分：原告起訴時訴聲明原為請求被告等將系爭土地之應有部分移轉登記予
    原告，嗣則更改為如事實欄原告訴之聲明項下訴之聲明第一、二項（見原告八十
    八年八月二十四日準備書狀），被告對此不同意。惟按，訴狀送達後，原告不得
    將原訴變更或追加他訴。但有下列各款情形之一者，不在此限：四、因情事變更
    而以他項聲明代最初之聲明者。民事訴訟法第二百五十五條第四款定有明文。又
    不變更訴訟標的，而補充或更正事實上或法律上之陳述者，非為訴之變更或追加
    。同法第二百五十六條亦有明文。查本件原告訴之聲明雖有如前之變更，惟其中
    訴之者聲明第一項之變更，不涉及訴訟標的之變更，僅因公同共有物並無應有部
    分，故原告更正法律上陳述；至於訴之聲明第二項部分，則係因被告己○○就如
    附表編號一至四號土地之公同共有權遭訴外人林慶福查封拍賣，並分配完畢，此
    據本院依職權調取本院八十六年度執四字第一九九一六號卷查閱屬實，故為因情
    事變更而以損害賠償之聲明代替原先移轉登記之聲明，揆諸上開法條，均屬合法
    。
二、實體部分：
(一)、系爭土地部分（原告訴之聲明第一、二項）：
１、本件之關鍵厥為兩造之被繼承人有無將系爭土地於生前贈與原告？事後有無撤銷
    ？按當事人主張有利於己之事實者，就其事實有舉證之責任，民事訴訟法第二百
    七十七條定有明文。本件原告主張兩造之被繼承人陳阿義於生前贈與系爭土地予
    原告，並以證人詹阿牛於本件及另案（案號：八十五年度訴字第二○三四號）中
    之證述為憑，並經本院調取前開案卷查閱屬實，惟查，證人詹阿牛對於何時聽聞
    陳阿義將系爭土地贈與原告有稱十多年前（另案中之證述），有稱十年前者（詳
    見本院八十七年三月十七日筆錄），與原告所稱八十年時（陳阿義）將十筆土地
    之所有權狀交與我，就是要贈與我的意思，父親（即陳阿義）叫我自行保管權狀
    說要贈與我．．．（詳見本院八十八年十二月十日筆錄），顯有不符；且對於贈
    與重要內容（共有幾筆土地），證人亦表明不知道（同見八十七年三月十七日筆
    錄），且參諸原告於另案中用以證明贈與關係存在，由陳阿義名義出具之贈與約
    定書（其上載明製作日期為八十一年六月四日）及存證說明書（其上載明製作日
    期為八十二年六月十五日），均顯見原告所謂「生前贈與契約」成立日期前後不
    一，原告主張之贈與契約之成立日期、贈與之標的物，均無從單憑證人詹阿牛之
    證述即予認定；此外，就系爭土地十筆均已辦畢繼承登記，為兩造公同共有，亦
    有被告提出之土地登記謄本十紙在卷可憑（附於八十七年二月二十七日狀），果
    如原告所言，系爭土地已由陳阿義於生前贈與伊，為何原告仍同意辦理繼承登記
    而與其他繼承人公同共有？又依兩造之被繼承人陳阿義生前處理不動產之方法觀
    之，均於其生前即移轉登記予繼承人（原告於另案中提出之答辯狀，即提及陳阿
    義生前如何將財產分配予其他繼承人，詳見八十五年度訴字第二○三四號卷第五
    十七頁至七十八頁狀紙及所附證據），此為兩造所不爭，亦足以佐證原告所謂之
    贈與契約，尚屬有疑（何以未如同其他繼承人，在生前即將贈與之不動產移轉登
    記？）。綜上所述，原告主張陳阿義生前將系爭土地贈與原告一節，尚難證明。
２、按贈與物未交付前，贈與人得撤銷其贈與，其已一部交付者，得就未交付之部分
    撤銷之（八十九年五月五日修正生效前之民法第四百零八條第一項規定）；贈與
    物之權利未移轉前，贈與人得撤銷其贈與。其一部已移轉者，得就其未移轉之部
    分撤銷之（修正生效後之民法第四百零八條第一項規定）。學者稱此為贈與之任
    意撤銷，係因贈與為無償契約，其拘束力不大，故法律許贈與人任意撤銷之（見
    鄭玉波著民法債編各論上冊第一五五頁）。本件縱認陳阿義確於生前將系爭土地
    贈與原告，惟查，依原告所言陳阿義在八十年即已將權狀交予原告，即成立贈與
    契約，而陳阿義在八十一年六月四日以贈與約定書表明包含系爭土地在內之財產
    ，「等將來百歲年老後辦理移轉登記給三子丙○○」，又在八十二年六月十五日
    另以存證說明書表明「『保留』此財產等『暝目』後，」，顯見已撤銷其贈與，
    雖原告另主張上開存證說明書及贈與約定書係於陳阿義死後始於神明桌內發現，
    惟依上開贈與約定書之末「特立贈與契約『付執』為據」等字句觀之，應在當時
    即已交付原告，且原告於另案中即以此存證說明書及贈與約定書證明陳阿義將系
    爭土地贈與伊，故其究於陳阿義生前即已得悉，或於其死後始知悉，自非無疑，
    況法律並未規定贈與之撤銷權因贈與人之死亡而消滅（而係規定因受贈人之死亡
    而消滅，見民法第四百二十條），前開存證說明書及贈與約定書為陳阿義撤銷贈
    與之意思表示，且已到達原告，堪予認定。從而，縱認贈與契約存在，亦已經陳
    阿義於生前撤銷之。
３、綜據上述，原告依據陳阿義之贈與契約請求如聲明第一、二項，自非有據，應予
    駁回。
(三)、系爭建物部分（原告訴之聲明第三項）：
１、原告主張系爭建物係伊出資興建，並提出建造執照及使用執照、乙○○第七信用
    合作社第一○○五─九號帳戶活期儲蓄存款存摺（帳戶雖以被告乙○○名義開戶
    ，然原告主張開戶之手續係原告親自辦理，而乙○○之簽名，係原告所親簽）為
    證，經查，系爭建物未為保存登記，無登記名義所有權人足資判斷，原告主張係
    其出資興建而原始取得系爭建物之所有權，惟查，上開建造執照及使用執照固均
    以原告為起造人，此經本院向台中市政府建設局調取系爭建物發照全卷查閱屬實
    ，惟其中亦有變更申請之申請書及台中市政府工務局同意變更起造人函（將起造
    人變更為原告及陳阿義二人），且有被告提出之系爭房屋稅籍證明書一紙（附於
    八十七年四月十六日狀）足證納稅義務人為二人，非僅原告一人，另本院亦向第
    七信用合作社函調被告乙○○之開戶資料及往來明細，縱原告前開所述均屬實，
    仍無法證明其中較大金額之支出，即係興建房屋之工程款（可能用以支付其他費
    用）。再者，依原告於另案中提出之存證說明書及贈與約定書中所述，陳阿義將
    包含系爭建物在內之不動產預作分配，顯係認系爭建物為其所有，且原告亦於另
    案中以此二文件證明贈與契約存在（見八十五年度訴字第二○三四號卷第一三九
    頁至一四四頁），對於陳阿義此種分配財產之動作並無異議，何能於本件反稱系
    爭建物係原告出資興建而為原告一人單獨所有？
２、綜上所述，原告主張系爭建物為其出資興建而原始取得所有權，尚難證明屬實，
    應予駁回其請求。
參、因本案事證已臻明確，兩造其餘主張陳述及所提之證據，均毋庸再予審酌，附此
    敘明。
肆、結論：本件原告之訴為無理由，依民事訴訟法第七十八條，判決如主文。
中　　華　　民　　國　　九十一　　　年　　　一　　　　月　　　七　　　　日
                                台灣台中地方法院民事庭
                                    法  　　官  曹　宗　鼎
右為正本係照原本作成。
如對本判決上訴，須於判決送達後二十日內向本院提出上訴狀（須附繕本）。
中　　華　　民　　國　　九十一　　　年　　　一　　　　月　　　七　　　　日
　　　　　　　　　　　　　　　　　　法院書記官
得上訴
